臺灣高等法院高雄分院刑事判決　　　　 94年度上訴字第989號
上　訴　人　臺灣高雄地方法院檢察署檢察官
上　訴　人　甲○○
即　被　告
選任辯護人　黃榮作　律師
上列上訴人等因被告違反槍砲彈藥刀械管制條例案件，不服臺灣
高雄地方法院93年度訴字第1137號中華民國94年5 月25日第一審
判決（起訴案號：臺灣高雄地方法院檢察署92年度偵字第17072
號、第17888 號、第24993 號），提起上訴，本院判決如下：
     主  文
上訴駁回。
    事  實
一、甲○○與林記霆係男女朋友，林記霆（已判處罪刑確定）與
    陳照宏（現通緝中，另行審結）、李進龍（已判處罪刑確定
    ）、毛鴻達（已由臺灣高雄地方法院檢察署檢察官另案起訴
    ）4 人共同謀議持槍強盜高雄縣美濃鎮農會，而將事先持有
    備妥之美國BERETTA 製之半自動制式92手槍2 支及子彈多顆
    分交實施攜帶槍械兇器強盜之林記霆（所持手槍之槍號為BE
    R452710Z號、槍枝管制編號為0000000000號）、毛鴻達（所
    持手槍之槍號為BER310577Z號、槍枝管制編號為0000000000
    號，槍號已遭磨滅，經電解法重現查悉）2 人，林記霆及毛
    鴻達即於民國（下同）91年5 月20日上午8 時5 分許，至美
    濃鎮農會埋伏，嗣美濃鎮農會人員持現款自農會大門走出，
    林記霆及毛鴻達即分持上開手槍衝出，負責提拿現款之農會
    僱員朱秀文見狀擬轉身跑回農會躲藏，林記霆即持槍朝朱秀
    文擊發2 槍，並擊中朱秀文右下肢，致朱秀文不支倒地無法
    抗拒，毛鴻達乃下手強搶朱秀文手中裝有新臺幣（下同）51
    0 萬元現款之手提袋，得手後2 人即騎機車逃逸，林記霆強
    盜後於91年5 月20日下午，在屏東縣鹽埔鄉○○村○○路11
    0 號陳照宏家中，將其所持有之上開手槍（即槍號BER45271
    0Z號、槍枝管制編號為0000000000號）1 支、彈匣2 個（均
    可供上開手槍使用）及口徑9mm 制式子彈20顆交予甲○○寄
    藏，甲○○遂將該等槍、彈及彈匣藏放於其屏東縣屏東市廣
    興187 之5 號住處，嗣91年6 月16日林記霆被逮捕後，甲○
    ○於逮捕林記霆時亦在場而同遭警方訊問，以致心生畏懼，
    乃於同年6 月17日約同林敬欽（林記霆之弟）、黃三元等2
    人在高雄市○○路某田姓男子住處，持上開手槍、子彈及彈
    匣等物交付予陳照宏保管。後因林敬欽認交出上開槍、彈等
    物或可減免林記霆之刑責，陳照宏才將該等槍、彈交由陳淑
    轉交林敬欽，由林敬欽經律師連絡高雄市政府警察局刑警
    大隊到場查扣上開槍、彈及彈匣等物。
二、案經高雄市政府警察局移送臺灣高雄地方法院檢察署檢察官
    偵查起訴。
    理  由
一、訊據上訴人即被告甲○○矢口否認有何寄藏槍、彈之犯行，
    辯稱：我並無受託寄藏上開槍、彈，是林記霆私自將該槍、
    彈藏放在屏東縣屏東市廣興187 之5 號我房間內之化妝檯之
    抽屜內，91年6 月16日林記霆被逮捕時，我遭警方帶返警局
    訊問返家後，我母親告知有2 名陌生男子到我住處稱有重要
    物品放在我房間內，我才到房間化妝檯抽屜內尋得上開手槍
    、子彈及彈匣等物，並立刻與黃三元、林敬欽相約到高雄市
    ○○路處將該等槍、彈等物交付予陳照宏，該槍、彈等物係
    林記霆趁我不知情藏放在我房間化妝檯抽屜內云云；惟查：
（一）林記霆於持槍強盜後，確有將上開手槍、子彈及彈匣等物
      交付予被告寄藏之事實，業據林記霆於原審結證稱：我不
      知甲○○將該等槍、彈藏放於住處之何處，我是於91年5
      月20日下午，在陳照宏屏東縣（鹽埔鄉）家中將槍交給甲
      ○○，且因該手槍係兇槍，所以要甲○○藏起來，僅知甲
      ○○應係將槍藏放於其住處，且交付甲○○之手槍係完整
      之手槍，僅有將滑套拆下而已，又交付槍、彈予甲○○時
      ，並無用袋子裝置該槍、彈，甲○○確實知悉我所交付者
      係手槍，因為還有子彈亦同時一併交付予甲○○等語甚詳
      （見原審卷第195 至200 頁）；雖選任辯護人以：「林記
      霆於其所涉原審法院91年度訴字第2776號殺人未遂等案件
      之92年4 月1 日審理時供稱：我有時會住甲○○處，所以
      會把東西放在該處，沒有告訴甲○○裡面是何物（指所放
      置之槍、彈），證人陳照宏亦知道我將該物（即槍、彈）
      放在甲○○住處」，為被告甲○○不知有槍、彈放置於其
      住處辯護；然林記霆於該次審訊中係以被告身分受審，並
      非以證人之地位具結作證，且該次審訊本案被告甲○○並
      無在庭，自亦未經由被告甲○○當庭對質或詰問，則依司
      法院大法官會議釋字第582 號解釋意旨，林記霆於其所涉
      殺人未遂乙案之審訊中基於被告身分所為供述，既非經人
      證之法定程序加以調查，亦未由被告甲○○詰問及對質，
      是否具有證據能力已有疑義，況林記霆上開供述根本未曾
      具結，所供內容之真實性，本值懷疑，是以較諸林記霆於
      原審審理時先行具結，復經檢辯雙方交互詰問，並由被告
      甲○○對質，所為之證述，始屬可信；況被告甲○○與證
      人林記霆間係男女朋友關係，業據其雙方供認在卷，則如
      非確有將槍、彈交付被告甲○○之事實，林記霆焉有可能
      為此證述；且林記霆就涉案槍、彈之流向交待明確（見原
      審卷第195 頁），復與後述之槍彈鑑定書所載鑑定結果之
      情形相符（林記霆強盜所用槍彈之鑑定書：見0000000000
      號警卷第104 ～111 頁、毛鴻達持用槍彈之鑑定書附於原
      審影印林記霆案卷之卷宗第40～49頁），更徵其所證確屬
      事實無疑；又依被告甲○○所辯槍、彈置於其化妝檯抽屜
      內，然化妝檯係一般女子日日使用之物，豈有可能就其內
      置有槍、彈一節竟毫無所悉，所辯顯不合常情，益徵證人
      林記霆於原審之證述，始屬可信，選任辯護人以林記霆基
      於被告身分之前開供述為憑而為之辯護，自屬無據。
（二）又被告係與林敬欽、黃三元等人在高雄市○○路田姓男子
      處將前開槍、彈等物交付予陳照宏保管一節，業經被告供
      認在卷，核與證人林敬欽於原審所證稱：我與被告共同開
      車至高雄市○○路田姓男子處交東西（即前開槍、彈及彈
      匣等物）予陳照宏，被告有至屋內將槍、彈交付予陳照宏
      ，我與被告共同至田姓男子處，黃三元在高雄市○○路田
      姓男子處等候，且係被告告訴我說陳照宏說槍要趕快拿去
      他那邊放，所以其與被告才至高雄市○○路處交槍等語（
      見原審卷第152 、157 、158 頁）；證人黃三元所證稱：
      被告、林敬欽與我同至高雄市○○路田姓男子處，係約在
      正義路田姓男子處等候，有拿包東西（即前開槍、彈）進
      去，3 人均有進入客廳，陳照宏之朋友將東西拿進屋內，
      東西係交給陳照宏，被告電話聯絡我時，有說係要將槍交
      給陳照宏等語（見原審卷第161 、162 頁），大致相符；
      雖就被告係與林敬欽及黃三元會合後，始共同前往高雄市
      ○○路，抑或被告與林敬欽同往正義路，黃三元則逕於正
      義路處等候；以及被告與林敬欽、黃三元共同進入屋內，
      交付槍、彈予陳照宏，或者僅林敬欽及黃三元2 人進入屋
      內交槍，被告祇在外等候，並未進入屋內等節，被告供述
      與證人林敬欽、黃三元之證詞略有不符，然而就被告與林
      敬欽、黃三元等同在高雄市○○路田姓男子處交付前揭槍
      、彈予陳照宏一節，則均相符，再衡之被告早已明知所交
      付者，即係林記霆交付予其寄藏之前開槍、彈，被告原已
      構成寄藏槍、彈之罪，是其就此節之供述，與證人林敬欽
      及黃三元2 人證詞，縱稍有齟齬，亦無礙被告寄藏槍、彈
      犯行之成立。
（三）被告所收受林記霆要其寄藏之槍、彈，經內政部警政署刑
      事警察局鑑定結果，該槍械係美國BERETTA 廠製92FS型口
      徑9mm 制式半自動手槍，具殺傷力；子彈20顆，均係口徑
      9mm 制式子彈，均具殺傷力，彈匣2 個係制式金屬彈匣，
      且適用於前揭手槍之事實，有該局槍彈鑑定書在卷足稽（
      見0000000000號警卷第105 至106 頁，槍號為BER452710Z
      號、槍枝管制編號為0000000000號、見同警卷第107 頁）
      ；又上開制式手槍係林記霆於強盜時用以傷害農會僱員朱
      秀文之手槍一節，亦據證人林記霆於原審結證屬實（見原
      審卷第195 頁），核與前揭刑事警察局槍彈鑑定書鑑定比
      對結果所認定：「美濃農會遭強盜槍擊案現場彈頭1 顆及
      彈殼2 顆，經與本案查扣送鑑之手槍（即槍枝管制編號為
      0000000000號）所試射之彈頭及彈殼比對結果，其來復線
      特徵紋痕與撞針孔特徵紋痕均相吻合，故認係由被告所寄
      藏之手槍所擊發」等語相符，是被告所寄藏之手槍確係林
      記霆強盜時用以傷人之手槍，堪以認定。
（四）綜上所述，被告上開所辯，顯係事後卸責之詞，殊無足採
      ，本件事證明確，被告之犯行堪以認定。
二、查被告甲○○未經許可，寄藏林記霆強盜所用之上開手槍及
    子彈，核係犯槍砲彈藥刀械管制條例第7 條第4 項之未經許
    可寄藏手槍、同條例第12條第4 項之未經許可寄藏子彈罪。
    雖槍砲彈藥刀械管制條例於94年1 月26日修正公布，94年1
    月28日施行，然被告所犯上開二罪均未有修正，是以並無新
    舊法比較適用之問題，併此敘明。其寄藏槍、彈之過程中而
    持有槍、彈之行為，為寄藏之當然結果，不另論罪。被告同
    時、地受林記霆所之託寄藏上開手槍、子彈，所犯之寄藏手
    槍罪與寄藏子彈罪，係一行為觸犯數罪名，屬想像競合，應
    從一重之寄藏手槍罪處斷。
三、原審因而適用槍砲彈藥刀械管制條例第7 條第4 項、第12條
    第4 項，刑法第11條前段、第55條、第42條第3 項、第38條
    第1 項第1 款，罰金罰鍰提高標準條例第2 條、現行法規所
    定貨幣單位折算新台幣條例第2 條（漏引，應予補正）之規
    定，並審酌被告明知該等槍、彈係林記霆強盜所用之物，竟
    仍加以寄藏，意圖掩飾林記霆之強盜犯行，而所藏放者，係
    殺傷力強大之制式槍械，並有制式子彈20顆及2 個彈匣等物
    ，火力強大，對社會治安危害非輕，犯後仍否認犯行，圖卸
    刑責，態度不良，惟慮及被告甲○○前無犯罪前科，有臺灣
    高等法院被告全國前案紀錄表可按，而其與林記霆屬男女朋
    友關係，無非因男友之託而藏放該等槍、彈等一切情狀，量
    處有期徒刑5 年2 月，併科罰金新台幣35萬元，並諭知罰金
    如易服勞役以罰金總額與6 個月之日數比例折算，復以公訴
    人求處之有期徒刑6 年6 月，尚嫌過重，於理由欄併予敘明
    。至扣案之美國BERETTA 製之半自動制式92手槍1 支（所持
    手槍之槍號為BER452710Z號、管制編號為0000000000號，含
    得適用該手槍之彈匣2 個）與口徑9mm 制式子彈14顆，均係
    槍砲彈藥刀械管制條例禁止持有之違禁物，依刑法第38條第
    1 項第1 款規定，宣告沒收之。另6 顆口徑9mm 制式子彈，
    均經內政部警政署刑事警察局鑑定試射，此有該局槍彈鑑定
    書附卷足憑（見0000000000號警卷第108 頁），已不具有殺
    傷力，自無庸為沒收之諭知，其認事用法，均無不合，量刑
    亦屬適當，被告上訴意旨，否認犯罪，公訴人上訴意旨，以
    原審量刑過輕，一致指摘原判決不當，均無理由，應予駁回
    。
據上論斷，應依刑事訴訟法第368條，判決如主文。
本案經檢察官沈紹嘉到庭執行職務。
中　　華　　民　　國　　94　　年　　10　　月　　4 　　日
                  刑事第七庭    審判長法  官  莊飛宗
                                      法  官  黃三友
                                      法  官  黃憲文
以上正本證明與原本無異。
如不服本判決應於收受本判決後10日內向本院提出上訴書狀，其
未敘述上訴理由者，並得於提起上訴後10日內向本院補提理由書
狀（均須按他造當事人之人數附繕本）「切勿逕送上級法院」。
中　　華　　民　　國　　94　　年　　10　　月　　6 　　日
　　　　　　　　　　　　　　　　　　　書記官  葉淑華
附錄本判決論罪科刑法條：
槍砲彈藥刀械管制條例第7條第4項：
未經許可，持有、寄藏或意圖販賣而陳列第1 項所列槍砲、彈藥
者，處5 年以上有期徒刑，併科新台幣1,000萬元以下罰金。
槍砲彈藥刀械管制條例第12條第4項：
未經許可，持有、寄藏或意圖販賣而陳列子彈者，處5 年以下有
期徒刑，併科新台幣300萬元以下罰金。
